vi: Kiểu dệt máy dệt cơ khí: Cân bằng trọng lượng (Counterbalance); Countermarch; Dobby (cơ học); Jack; Shed nâng; Shed hạ; Khác
pt-BR: Tear mecânico tipo de tecelagem: Contrabalanço; Contramarcha; Maquineta (mecânica); Alavanca; Cala ascendente; Cala descendente; Outro
es: Tipo de tejido de telar mecánico: Contrapeso; Contramarcha; Dobby (mecánico); Jack; Calada ascendente; Calada descendente; Otro
ru: Тип ткачества механического ткацкого станка: С противовесами; Контрмарш; Кареточный (механический); Рычажный; С подъемом зева; С опусканием зева; Другое
zh-CN: 机械织机织造类型: 平衡; 复向; 多臂（机械）; 提综; 上升梭口; 下降梭口; 其他
el: Τύπος ύφανσης μηχανικού αργαλειού: Με αντίβαρα; Countermarch; Dobby (μηχανικό); Jack; Με άνοιγμα στημονιού προς τα πάνω; Με άνοιγμα στημονιού προς τα κάτω; Άλλο
hu: Mechanikus szövőszék szövéstípusa: Ellensúlyos; Ellenmarcsos; Nyüstmintázós (mechanikus); Emelős (jack); Felső szádnyílású (rising shed); Alsó szádnyílású (sinking shed); Egyéb
nl: Mechanisch weefgetouw weeftype: Contragewicht; Contramars; Dobby (mechanisch); Jack; Stijgend vak; Dalend vak; Overige
sv: Typ av mekanisk vävstol: Trissvävstol; Kontramarsch; Dobby (mekanisk); Trampvävstol; Höjande skäl; Sänkande skäl; Annat
nb: Vevingstype for mekanisk vev: Motvekt; Kontramarsj; Skaft (mekanisk); Trinseverk; Hevende skill; Senkende skill; Annet
ro-RO: Tipul de țesut mecanic la război: Cu contragreutate; Cu contra-marș; Dobby (mecanic); Jack; Rost prin ridicare; Rost prin coborâre; Altele
cs: Typ mechanického tkalcovského stavu: S protizávažím; Kontramarš; Listový (mechanický); Zvedákový; S rostoucím prošlupem; S klesajícím prošlupem; Jiné
fi: Konekudotun rakenteen tyyppi: Vipu; Vasta-askel; Varsi (mekaaninen); Nosto; Nouseva viriö; Laskeva viriö; Muu
ja: 機械織機による織りタイプ: カウンターバランス; カウンターマーチ; ドビー (機械式); ジャック; ライジングシェッド; シンキングシェッド; その他
sk-SK: Typ tkania na mechanickom tkáčskom stave: Protiváhové; Kontramaršové; Listové (mechanické); Pákové; S horným prešľupom; S dolným prešľupom; Iné
tr: Mekanik dokuma tezgahı dokuma türü: Karşı ağırlıklı; Karşı yürüyüşlü; Armürlü (mekanik); Krikolu; Yükselen ağızlıklı; Alçalan ağızlıklı; Diğer
pt-PT: Tipo de tecelagem em tear mecânico: Contrapeso; Contramarcha; Maquineta (mecânico); Jack; Cala ascendente; Cala descendente; Outro
lt-LT: Mechaninių staklių audimo tipas: Su atsvaru; „Countermarch“; „Dobby“ (mechaninis); „Jack“; Kylančios žiotys; Besileidžiančios žiotys; Kita
fr: Type de tissage du métier mécanique: À lève-baisse; À contremarche; Ratière (mécanique); À lève-seul; Foule montante; Foule descendante; Autre
th: ประเภทการทอผ้าด้วยเครื่องทอเชิงกล: ถ่วงดุลน้ำหนัก; การเคลื่อนตัวแบบสวนทาง; ด๊อบบี้ (เชิงกล); แจ็ค; โรงทอผ้าแบบยกตะกอ; โรงทอผ้าแบบกดตะกอ; อื่นๆ
en: Mechanical loom weaving type: Counterbalance; Countermarch; Dobbie (mechanical); Jack; Rising shed; Sinking shed; Other
da: Vævningstype for maskinvæv: Kontrabalance; Kontramarch; Skaftevæv (mekanisk); Jack-væv; Opstigende skel; Nedsynkende skel; Andet
sl-SI: Vrsta tkanja mehanske statve: Protiutežno; Protimiško; Dobby (mehansko); Na vzvod (Jack); Zgornji zev; Spodnji zev; Drugo
de: Webart des mechanischen Webstuhls: Gegengewicht; Kontermarsch; Schaftmaschine (mechanisch); Flachwebstuhl; Hochfach; Tieffach; Sonstiges
ko: 기계식 직기 직조 방식: 카운터 밸런스; 카운터마치; 도비(기계식); 잭; 라이징 셰드; 싱킹 셰드; 기타
bg-BG: Вид тъкане с механичен стан: Контрабаланс; Контрамарш; Доби (механичен); Джак; С повдигаща се нишка; С потъваща нишка; Друго
hr-HR: Vrsta mehaničkog tkalačkog stana: Tkalački stan s protuutezima; Countermarch; Dobby (mehanički); Jack; Dizanje osnove; Spuštanje osnove; Ostalo
pl: Typ tkania krosna mechanicznego: Zrównoważone; Krosno z przeciwmarszem; Z mechanicznym mechanizmem nicielnicowym (Dobby); Krosno typu Jack; Z unoszonym przesmykiem; Z opuszczanym przesmykiem; Inne
it: Tipo di tessitura del telaio meccanico: A contrappeso; A contromarcia; A ratiere (meccanico); A leve; A passo ascendente; A passo discendente; Altro
zh-TW: 機械織布機織造類型: 平衡式 (Counterbalance); 複動式 (Countermarch); 多臂 (機械式); 單動式 (Jack); 上開口式; 下開口式; 其他